YUVANIA CASTILLO POTOSME

Estudiante avanzada de informática empresarial \cdot 62863603 \cdot 22 años castilloyuvania15@gmail.com / castilloyuvania@gmail.com

Actualmente me encuentro cursando mi último año en la carrera de informática empresarial. Mis principales intereses en el ámbito de la informática son: el análisis y diseño de sistemas, ingeniería de software, aseguramiento de la calidad, gestión de proyectos, administración de bases de datos y programación (web y desktop). Soy una persona proactiva, creativa, responsable, comunicativa y con muchas ganas de aportar mis conocimientos y habilidades en el campo de la informática, así como de aprender nuevas tecnologías.

EXPERIENCIA

2019 - ACTUALMENTE.

ASISTENTE TALLER ATIC, UNIVERSIDAD DE COSTA RICA

Apoyar en tareas relacionadas con el soporte y mantenimiento preventivo y correctivo en el Taller ATIC.

2017-2018

SOPORTE BASICO

Proyecto personal para generar mi propio dinero, haciendo uso de mis conocimientos. Los servicios que ofrecía son: Instalación de antivirus, instalación de paquetes de office, instalación de sistemas operativos, instalación de drives, formateo, entre otros.

EDUCACIÓN

2015.

BACHILLERATO EN EDUCACION MEDIA, LICEO DIURNO JOSE MARTI.

2017- ACTUALIDAD.

BACHILLERATO EN INFORMÁTICA EMPRESARIAL, UNIVERSIDAD DE COSTA RICA.

Estudiante avanzada de la carrera de informática empresarial, cuento con un excelente desempeño académico y actualmente poseo el reconocimiento de excelencia académica.

APTITUDES

- Lenguajes de programación: C#, Java, JavaScript, PHP, Python.
- Lenguajes de consulta: PL/SQL, Transact-SQL, SQL.
- Gestores de bases de datos: MySQL, SQL Server, Oracle SQL Developer.
- Framework: .Net, ASP .NET, Bootstrap, Laravel.
- Virtualización: VirtualBox, VMWare.
- Lenguaje de etiquetado y diseño: HTML, CSS.

- Software y herramientas: Git, MS Office (Dominio de Excel y Access avanzado).
- Capacidades lógicas, analíticas y de investigación, así como habilidades creativas.
- Conocimientos generales del funcionamiento empresarial.
- Adaptable.
- Fuertes habilidades de liderazgo.
- Autodidacta.

ACTIVIDADES

Tengo afición por estar al tanto de lo que ocurre en el mundo tecnológico, por ende, he participado en distintas conferencias, congresos y eventos: 4ta edición de la conferencia Latinity 2019, Congreso TECCOM 2019 (tour edition), Drupal Camp Costa Rica 2019, VII Simposio Informática Empresarial y Desarrollo Regional Puntarenas 2019, Taller de prototipado de interfaces, entre otros.

PROYECTOS

 Proyecto final del curso de Administración de Bases de Datos y Lenguajes para Aplicaciones Comerciales (2019)

Disponible en: https://github.com/yanily/FarmaciaRosales

Proyecto final del curso de Análisis y Diseño de Sistemas (2019)
Disponible en: https://github.com/robert-arias/MultiCare

 Proyecto personal (Actualmente en desarrollo). Creación de una tienda de pedidos online utilizando Laravel.

Disponible en: https://github.com/Yuvania/Tienda

REFERENCIAS

José Alexander Vargas Campos. Técnico especializado del Área Tecnologías de la Información.

Universidad de Costa Rica, Sede del Pacifico. Teléfono: 2511-7429. Máster Aarón Galagarza Carrillo. Coordinador de la carrera de Informática Empresarial. Universidad de Costa Rica, Sede del Pacífico.

Teléfono: 2511-7437.